

COPERE THIERRY

Développeur Flutter



12 rue Saint Verny 63540 Saulzet le Chaud



+33 7 55 63 50 50



contact@alfard.dev



Alfard63



thierrycopere

PROFIL

Après 15 ans passés dans le domaine de la sécurité incendie, d'abord en tant que technicien puis en tant que manager d'une équipe de 10 personnes, je suis désormais en reconversion professionnelle pour vivre d'une autre de mes passions :

<le code />

COMPETENCES

DART / FLUTTER

FIREBASE

JAVASCRIPT

REACT.JS HTML / CSS

HOBBIES

- Apprendre les bases de l'algo à mes enfants avec Scratch
- Les films et séries de science fiction
- Balades en forêt
- Le code

EXPERIENCES PROFESSIONNELLES

Projet perso (Flutter / Firebase)

SSI TOOLS (Novembre 2022- En Cours)

Développement d'une plateforme collaborative web et mobile dans le domaine de la sécurité incendie, documentations technique, forum, appel audio et vidéo,

Développeur Front End (Flutter) - freelance

ENJEUX FOOTBALL (Août 2022 - Novembre 2022)

Développement Front End d'une application mobile de suivi et de programme individuel pour sportif, selon les données de la maquette:
Développement de plusieurs pages : onboarding , dashboard, profil, abonnement et factures, questionnaire interactif pour la mise à jour du profil, questionnaire dynamique pour créer le programme d'entraînement personnalisé, création d'un widget rendant un svg interactive avec sélection seul ou multiple

Gestionnaire d'Équipe Technique

SSI SERVICE (Août 2019 - Novembre 2021)

Portefeuille contrats de 648K€ sur l'Isère, la Drôme et Ardèche Planification des maintenances préventives et correctives chez nos clients. Participation aux inspections communes, PdP. Management d'une équipe de 10 techniciens. Réalisation de devis de dépannage. Gestion de sous-traitant

Technicien de mise en service

SIEMENS (Mars 2012 - Août 2019)

Mise en service des Système de sécurité incendie, superviseur et extinction automatique à gaz selon un cahier des charges et les règles d'installations en vigueur. Réception de chantiers, formation clients à l'exploitation du SSI

FORMATIONS

Graduate développeur web et mobile Full Stack

STUDI - DIGITAL CAMPUS (2021)

Bac pro Système Électronique Numérique Option Alarme

LYCEE CAMILLE CLAUDEL - CLERMONT-FERRAND (2006 - 2008)

Anglais



